【裁判字號】    95,抗,691
【裁判日期】    951031
【裁判案由】    聲請撤銷緩刑
【裁判全文】
臺灣高等法院臺中分院刑事裁定           95年度抗字第691號
抗  告  人  臺灣彰化地方法院檢察署檢察官
受  刑  人  蔡炳勳
上列抗告人因聲請撤銷緩刑案件，不服臺灣彰化地方法院民國九
十五年九月十二日裁定（九十五年度撤緩字第六○號）提起抗告
，本院裁定如下：
    主  文
原裁定撤銷。
本件發回臺灣彰化地方法院。
    理  由
一、本件原審法院駁回臺灣彰化地方法院檢察署檢察官撤銷受刑
    人蔡炳勳緩刑宣告之裁定意旨，詳如後附原審法院刑事裁定
    書之記載。
二、本件原審法院依據修正後即現行刑法第七十五條之一第一項
    第二款之規定，審酌是否撤銷受刑人蔡炳勳之緩刑宣告，固
    非無見。惟現行刑法第七十五條之一第一項第二款所規定之
    「緩刑期內因故意犯他罪」，不以該罪之犯罪型態、原因及
    侵害之法益，均與受宣告緩刑之犯罪均屬相同為必要。如受
    宣告緩刑之人，於緩刑期內因故意犯他罪，而在緩刑期內受
    得易科罰金之有期徒刑、拘役或罰金宣告確定，足認原宣告
    之緩刑難收其預期效果，而有執行刑罰之必要者，即得撤銷
    其緩刑之宣告。茲查，本件檢察官抗告意旨所指述受刑人蔡
    炳勳前犯之偽造文書罪，因其犯罪時間係在上開緩刑宣告之
    前，固不得以受刑人蔡炳勳在受上開緩刑宣告之前，曾犯此
    偽造文書罪而受拘役之宣告，即據以認定受刑人蔡炳勳嗣後
    之緩刑宣告有因上開偽造文書罪而「難收預期效果」之情事
    。惟本件受刑人蔡炳勳於上開緩刑期內再犯施用第一級毒品
    罪，而被判處有期徒刑六月確定之後，確未遵傳到署執行，
    而係經過通緝始到案執行；此外，在原審法院於民國（下同
    ）九十五年九月十二日為本件裁定之前，受刑人蔡炳勳並已
    又因違反毒品危害防制條例案件經臺灣高雄地方法院檢察署
    檢察官於九十五年六月十九日偵結起訴，現由臺灣高雄地方
    法院以該院九十五年度訴字第二五二六號刑事案件受理審理
    ，嗣後受刑人蔡炳勳另涉臺灣彰化地方法院檢察署九十五年
    度毒偵字第三五五四號違反毒品危害防制條例案件，亦在九
    十五年九月五日被移請臺灣高雄地方法院併案審理，以上各
    情有受刑人蔡炳勳之前科紀錄表附在原審法院及本院卷宗可
    稽。以施用毒品之習慣性，以上各情自非不得據為認定受刑
    人蔡炳勳是否因在緩刑期內故意再犯上開施用第一級毒品罪
    ，故「足認原宣告之緩刑難收其預期效果，而有執行刑罰之
    必要」之審酌參考。原審法院未參酌上開各情，僅以受刑人
    蔡炳勳於上開緩刑期內被判處有罪確定之犯罪，係施用第一
    級毒品罪，與受緩刑宣告之違反廢棄物清理法之罪之犯罪型
    態、原因及侵害法益不同，且因此次犯罪僅受有期徒刑六個
    月之宣告，即認其犯罪情節尚非重大，進而認定本件尚屬無
    從依據受刑人蔡炳勳之上開犯罪，認定其有「原宣告之緩刑
    難收其預期效果，而有執行刑罰之必要」之情形，以上認定
    自有可議，應認本件檢察官之抗告為有理由，為保障受刑人
    蔡炳勳之審級利益，爰將本件原審法院裁定撤銷，並將本件
    發回原審之臺灣彰化地方法院。
三、據上論斷，應依刑事訴訟法第四百十三條前段，裁定如主文
    。
中    華    民    國    95    年    10    月    31    日
              刑事第三庭  審判長法  官  王  增  瑜
                                法  官  胡  忠  文
                                法  官  廖  柏  基
上列正本證明與原本無異。
不得再抗告。
                                書記官  王  麗  英
中    華    民    國    95    年    10    月    31    日
                                                      Ａ


司法院資訊處製作；財團法人民間司法改革基金會備份。
